臺灣臺南地方法院民事判決
111年度勞訴字第70號
原      告    吳惠君  
              洪薇薇  
              陳麗珠  
              陳玉蓮  
              陳怡如  
              畢鳳梅  
              卓月娥  
              李幸珍  
              趙美珍  

              謝寶香  
              彭玉英  
              吳玉雲  
              徐宏義  

              劉寳玉  
              王秋月  
              王傳鴻  
              黃春惠  
              陳淑芳  
              張麗珠  
              王鄭守  
上20人共同
訴訟代理人    向文英律師
被      告    雅客環保工程有限公司


法定代理人    胡智清  

被      告    胡智清即雅客清潔社


上列當事人間請求給付薪資等事件，經本院於民國111年11月15
日言詞辯論終結，判決如下：
    主      文
被告甲○○○○○○○○應給付如附表編號⒈至⒍、編號⒏至⒙所示原告各如
附表「債權合計」欄所示之金額，及均自民國111年10月30日起
至清償日止，按週年利率百分之5計算之利息。
被告雅客環保工程有限公司應給付如附表編號⒎、編號⒚至⒛所示
原告各如附表「債權合計」欄所示之金額，及均自民國111年10
月30日起至清償日止，按週年利率百分之5計算之利息。
訴訟費用由被告甲○○○○○○○○負擔5分之4、被告雅客環保工程有限
公司負擔5分之1。
本判決得假執行。但⑴被告甲○○○○○○○○、⑵被告雅客環保工程有限
公司如分別以⑴附表編號⒈至⒍、編號⒏至⒙「債權合計」欄所示之
金額；⑵附表編號⒎、編號⒚至⒛「債權合計」欄所示之金額為各該
原告預供擔保後，得免為假執行。
    事實及理由
壹、程序方面：
一、按解散之公司除因合併、分割或破產而解散外，應行清算；
    解散之公司，於清算範圍內，視為尚未解散；公司經中央主
    管機關撤銷或廢止登記者，準用前開規定；公司之清算人，
    在執行職務範圍內，為公司負責人；有限公司之清算，以全
    體股東為清算人，但本法或章程另有規定或經股東決議，另
    選清算人者，不在此限，公司法第24條、第25條、第26條之
    1、第8條第2項、第113條準用第79條分別定有明文。查被告
    雅客環保工程有限公司（下稱雅客公司）業經臺南市政府於
    民國111年6月9日以府經工商字第11100116220號函解散登記
    在案，有上開函文及該公司之變更登記事項卡在卷可稽，依
    上開規定，被告雅客公司應行清算程序；又被告雅客公司業
    經全體股東決議選任被告甲○○○○○○○○（下稱未○○）為清算人
    ，並經未○○同意在卷，則依上開說明，被告雅客公司應以未
    ○○為清算人即法定代理人進行本件訴訟，先予敘明。
二、次按訴狀送達後，原告不得將原訴變更或追加他訴，但擴張
    或減縮應受判決事項之聲明者，不在此限，民事訴訟法第25
    5條第1項第3款定有明文。惟不變更訴訟標的，而補充或更
    正事實上或法律上之陳述者，非為訴之變更或追加，民事訴
    訟法第256條亦定有明文。本件原告起訴時聲明第1、2項原
    係請求：「一、被告未○○應分別給付原告卯○○新臺幣（下同
    ）113,363元、給付原告午○○55,449、給付原告辛○○59,856
    元、給付原告戊○○52,171元、給付原告己○○20,254元、給付
    原告丁○○33,455元、給付原告巳○○118,105元、給付原告辰○○90,509元、給付原告酉○○42,620元、給付原告戌○○152,609
    元、被告原告壬○○42,773元、給付原告寅○○55,443元、給付
    原告乙○○23,773元、給付原告劉寳玉50,195元、給付原告癸○○50,233元、給付原告子○○49,100元、給付原告申○○120,01
    4元、被告給付原告庚○○86,091元，及均自起訴狀繕本送達
    之翌日起至清償日止，按週年利率百分之5計算之利息。二
    、被告雅客環公司應分別給付原告丙○○112,896元、給付原
    告丑○○54,078元，及均自起訴狀繕本送達之翌日起至清償日
    止，按週年利率百分之五計算之利息。」嗣因原告庚○○之月
    平均薪資應為24,713元、原告巳○○之實際雇主應為被告雅客
    公司，而非被告未○○，是原告乃於111年8月25日以民事陳報
    狀將⑴原告庚○○請求之金額更正為87,865元（積欠薪資40,00
    0元+資遣費47,865元）、⑵將原告巳○○請求給付薪資暨資遣
    費之對象更正為被告雅客公司，核均與前揭規定相符，應予
    准許。
三、被告未○○、雅客公司經合法通知，未於最後言詞辯論期日到
    場，核無民事訴訟法第386條所列各款情形，爰依原告之聲
    請，由其一造辯論而為判決。
貳、實體方面：
一、原告起訴主張：原告卯○○、午○○、辛○○、戊○○、己○○、丁○○
    、辰○○、酉○○、戌○○、壬○○、寅○○、乙○○、劉寳玉、癸○○、
    子○○、申○○、庚○○均受僱於被告未○○擔任清潔人員；而原告
    巳○○、丙○○、丑○○則受僱於被告雅客公司擔任清潔人員。詎
    被告雅客公司於110年12月27日發生跳票情事，被告未○○亦
    未再進公司，原告一直聯絡不上被告，嗣被告雅客公司未再
    繼續營運，經臺南市政府勞工局認定被告未○○、雅客公司歇
    業基準日均為111年1月21日，其後被告雅客公司復經臺南市
    政府於111年6月9日以府經工商字第11100116220號函將被告
    雅客公司予以解散登記在案，是堪認被告雅客公司客觀上確
    實已歇業而有勞動基準法（下稱勞基法）第11條第1款所定
    之情事，故被告依法應為預告並給付原告資遣費；豈料，被
    告均未為之，且積欠原告自110年12月1日起至111年1月20日
    止之薪資，原告為維護自身權益乃於111年1月22日寄發存證
    信函通知被告，並表示依勞基法第14條第1項第5款、第6款
    規定分別於111年1月21日起終止被告間之勞動契約，並請求
    給付積欠薪資及資遣費，然存證信函招領逾期退回，原告遂
    分別於111年2月21日至23日向高雄市政府勞工局、臺南市政
    府勞工局申請勞資調解，惟因被告未出席致調解不成立。又
    原告任職被告未○○、雅客公司之期間、平均工資、年資及被
    告積欠原告薪資均詳如附表所示，爰依依勞動契約、勞基法
    第14條第4項、第17條、勞工退休金條例第12條第1項之規定
    ，請求被告給付積欠薪資及資遣費等語，並聲明：除免為假
    執行部分外，求為判決如主文所示 。
二、被告未於言詞辯論期日到場，亦未提出書狀作何聲明或陳述
    。　　
三、本院之判斷：
　㈠原告主張之前揭事實，業據其提出與其所述相符之勞工保險
    被保險人投保資料表（明細）、中央健康保險署-保險對象
    加保紀錄明細表、被告未○○、雅客公司之商業登記資料、存
    摺明細、郵局暨銀行交易明細、臺南市政府勞工局函文、存
    證信函、高雄市政府勞工局勞資爭議調解紀錄、臺南市政府
    勞工局勞資爭議調解紀錄、到職日暨年資明細表、平均工資
    計算表、資遣費計算表等為證，並有臺南市政府111年8月31
    日函在卷可稽，綜合上開證據調查結果，堪信原告之主張為
    真實。
  ㈡被告未○○、雅客公司分別積欠如附表編號⒈至⒍及編號⒏至⒙所
    示原告、如附表編號⒎及編號⒚至⒛所示原告等20人如附表「
    欠薪合計」欄所示之薪資，已如前述，被告未○○、雅客公司
    自應負給付責任，是原告20人各請求被告未○○、雅客公司給
    付如附表「欠薪合計」欄所示之薪資，為有理由，應予准許
    。　
　㈢原告請求被告給付資遣費部分：　　　
    ⒈按非有左列情事之一者，雇主不得預告勞工終止勞動契約
      ：一、歇業或轉讓時。二、虧損或業務緊縮時。三、不可
      抗力暫停工作在一個月以上時。四、業務性質變更，有減
      少勞工之必要，又無適當工作可供安置時。五、勞工對於
      所擔任之工作確不能勝任時。勞工適用本條例之退休金制
      度者，適用本條例後之工作年資，於勞動契約依勞基法第
      11條、第13條但書、第14條及第20條或職業災害勞工保護
      法第23條、第24條規定終止時，其資遣費由雇主按其工作
      年資，每滿1年發給2分之1個月之平均工資，未滿1年者，
      以比例計給；最高以發給6個月平均工資為限，不適用勞
      基法第17條之規定。勞基法第11條及勞工退休金條例第12
      條第1項分別定有明文。
    ⒉原告已寄發存證信函予被告，依勞基法第14條第1項第5款
      、第6款規定合法終止兩造間勞動契約。原告任職被告未○○、雅客公司之期間、平均工資、年資各如附表「到職日
      」、 「離職日」、「平均工資」、「年資」欄所示，均
      業如前述，則原告依勞工退休金條例第12條第1項規定，
      請求被告公司各給付如附表「資遣費」欄所示之資遣費，
      亦為有理由，應予准許。　　
四、綜上所述，原告主張依據系爭勞動契約之約定、勞基法及勞
    工退休金條例之規定，請求⑴被告甲○○○○○○○○應給付如附表
    編號⒈至⒍、編號⒏至⒙所示原告各如附表「債權合計」欄所示
    之金額；⑵被告雅客環保工程有限公司應給付如附表編號⒎、
    編號⒚至⒛所示原告各如附表「債權合計」欄所示之金額，及
    均自起訴狀繕本送達之翌日即111年10月31日起至清償日止
    ，按週年利率百分之5計算之利息，為有理由，均應予准許
    。
五、又法院就勞工之給付請求，為雇主敗訴之判決時，應依職權
    宣告假執行。前項情形，法院應同時宣告雇主得供擔保或將
    請求標的物提存而免為假執行，勞動事件法第44條第1、2項
    定有明文。而本件既為被告即雇主敗訴之判決，爰依前開規
    定，判決如主文第4項所示。
六、據上論斷：原告之訴為有理由，並依民事訴訟法第78條、第
    85條第1項但書及勞動事件法第44條第1項、第2項，判決如
    主文。
中　　華　　民　　國　　111 　年　　11　　月　　29　　日
                  民事勞動法庭  法  官  洪碧雀
以上正本證明與原本無異。
如不服本判決，應於送達後20日內向本院提出上訴狀（須附繕本
）。如委任律師提起上訴者，應一併繳納上訴審裁判費。
中　　華　　民　　國　　111 　年　　11　　月　　29　　日
                                書記官  林政良   
附表：                   編號 姓名 到職日 離職日 110年12月欠薪 111年1月欠薪 欠薪合計 平均工資 年資（年,月,日） 新制基數 資遣費 債權合計  ⒈ 卯○○ 0000000 0000000 40,000 21,333  61,333   38,633  2,8,10 1  43/124  52,030  113,363   ⒉ 午○○ 0000000 0000000 15,000 10,000  25,000   14,720  4,1,20 2  17/248  30,449   55,449   ⒊ 辛○○ 0000000 0000000 25,500 11,050  36,550   24,700  1,10,20   117/124  23,306   59,856   ⒋ 戊○○ 0000000 0000000 27,000 11,700  38,700   25,568  1,0,20    49/93   13,471   52,171   ⒌ 己○○ 0000000 0000000  6,000  4,000  10,000    6,055  3,4,20 1  43/62   10,254   20,254   ⒍ 丁○○ 0000000 0000000 24,000  7,200  31,200   20,815  0,2,17    79/744   2,255   33,455   ⒎ 巳○○ 0000000 0000000 26,000 17,333  43,333   26,093  5,8,24 2 161/186  74,772  118,105   ⒏ 辰○○ 0000000 0000000 26,000 17,333  43,333   26,193  3,7,7 1 149/186  47,176   90,509   ⒐ 酉○○ 0000000 0000000 24,500  7,350  31,850   23,091  0,11,6   347/744  10,770   42,620   ⒑ 戌○○ 981007 0000000 19,850 13,233  33,083   19,921  12,3,14      6    119,526  152,609   ⒒ 壬○○ 0000000 0000000 25,000  7,500  32,500   23,662  0,10,13   323/744  10,273   42,773   ⒓ 寅○○ 0000000 0000000 26,000 11,267  37,267   25,182  1,5,10   179/248  18,176   55,443   ⒔ 乙○○ 0000000 0000000 14,500  4,350  18,850   13,666  0,8,20    67/186   4,923   23,773   ⒕ 劉寳玉 0000000 0000000 24,500 13,067  37,567  23,968  1,0,20    49/93   12,628   50,195   ⒖ 癸○○ 0000000 0000000 24,500 13,067  37,567   24,040  1,0,20    49/93   12,666   50,233   ⒗ 子○○ 0000000 0000000 24,000 12,800  36,800   23,345  1,0,20    49/93   12,300   49,100   ⒘ 申○○ 0000000 0000000 17,000 11,334  28,334   16,588  11,0,20 5  49/93   91,680 120,014   ⒙ 庚○○ 0000000 0000000 24,000 16,000  40,000   24,713  3,10,15 1 697/744  47,865   87,865   ⒚ 丙○○ 0000000 0000000 30,500 20,334  50,834   30,640  4,0,19 2  19/744  62,062  112,896   ⒛ 丑○○ 0000000 0000000 33,500 10,050  43,550   31,713  0,7,30   247/744  10,528   54,078